【裁判字號】    89,台上,5668
【裁判日期】    890927
【裁判案由】    貪污
【裁判全文】
最高法院刑事判決                              八十九年度台上字第五六六八號
    上  訴  人  甲  ○
右上訴人因貪污案件，不服台灣高等法院台南分院中華民國八十八年六月三十日第二
審更審判決 (八十七年度上更(二)字第五八號，起訴案號：台灣雲林地方法院檢察署八
十二年度偵字第五三五○、四九二四號) ，提起上訴，本院判決如左：
    主  文
上訴駁回。
    理  由
按刑事訴訟法第三百七十七條規定：上訴於第三審法院，非以判決違背法令為理由，
不得為之。是提起第三審上訴，應以原判決違背法令為理由，係屬法定要件。如果上
訴理由狀並未依據卷內訴訟資料，具體指摘原判決不適用何種法則或如何適用不當，
或所指摘原判決違法情事，顯與法律規定得為第三審上訴理由之違法情形，不相適合
時，均應認其上訴為違背法律上之程式，予以駁回。本件上訴人甲○就圖利部分上訴
意旨略稱：(一)上訴人與張議漢（已判決確定）辦理雲林縣土庫鎮農會八十一年秋受理
國產雜糧保證價格收購申報之契作面積高達九四○‧○二公頃，當時業務非常龐大，
須於短期內審查及赴現場勘查處理完畢，且保價收購業務僅二人職掌之一部分而已，
由於申報農戶很多，因此或許未完全按照國產雜糧收購作業程序之規定，逐一審核申
報契作戶之資格及所載之面積，實出於工作繁重，作業上之疏忽，上訴人是被張議漢
誤導已審查通過，才交付印章讓張議漢處理，並無圖利王源吉 (已死亡) 之犯意，證
人翁儀雄所謂其第一次去勘查即發現申報面積與實際種植面積不符，將全部業務退由
張議漢處理一事，上訴人完全不知情，原審遽認上訴人與張議漢、王源吉互有犯意之
聯絡，有未依證據認定事實之違法。(二)王源吉曾於偵查中供稱其未與農會人員勾結，
此項有利於上訴人之證據何以不足採信，原判決未予說明，亦屬理由不備等語。惟查
原判決認定上訴人受公務機關委託承辦公務之人，對於主管之事務直接圖利之事實，
已敘明係依憑曾任土庫鎮農會農事小組長之共同被告王源吉生前之自白，證人翁儀雄
、李丁土、施璲樵、王遊、王登、王媽允、吳居聰之證言，台灣省政府糧食局雲林管
理處八十二年二月二十六日糧雲一字第一三一五號函、土庫鎮農會八十三年八月九日
土農推字第二五四一號 (原判決誤載為二四五一號) 函、八十五年四月十五日土農推
字第一○六六號函及所附明細表、國產雜糧收購與銷售作業程序、土地登記簿謄本、
國產雜糧保證價格收購申報契作切結書、土庫鎮農會八十一年裡期作國產雜糧收購農
戶名冊，為其所憑之證據，並無認定事實不依證據之情形。上訴意旨第一點，徒憑個
人意見為事實上之爭執，謂原判決未依證據認定事實，顯非依據卷內資料為具體指摘
之適法第三審上訴理由。又原審既採信共同被告王源吉生前於偵審中之自白，當然排
除王源吉所稱未與農會人員勾結等有利於上訴人之供述，此為法院取捨證據法理上之
當然結果，原判決未另說明該部分供述不足採信，不能指為理由不備。上訴意旨第二
點，執此指摘原判決違背法令，亦非合法之第三審上訴理由。此部分上訴違背法律上
之程式，應予駁回。至上訴人牽連犯刑法第二百十六條、第二百十五條行使業務上登
載不實文書部分，核屬刑事訴訟法第三百七十六條第一款所定不得上訴於第三審法院
之案件，而圖利部分之上訴為不合法，應從程序上予以駁回，關於行使業務上登載不
實文書部分，自無從適用審判不可分原則，併為實體上之審判，應一併駁回。
據上論結，應依刑事訴訟法第三百九十五條前段，判決如主文。
中      華      民      國    八十九    年      九      月    二十七    日
                              最高法院刑事第九庭
                                  審判長法官  張  信  雄
                                        法官  賴  忠  星
                                        法官  張  清  埤
                                        法官  洪  清  江
                                        法官  李  伯  道
      右正本證明與原本無異
                                              書  記  官
中      華      民      國    八十九    年      十      月      二      日


司法院資訊處製作；財團法人民間司法改革基金會備份。
